---
title: "Challenges"
output: bookdown::html_document2
bibliography: my_ref.bib

---

```{r setup, include=FALSE}
knitr::opts_chunk$set(echo = TRUE)
```

#Challenge 

Challenge :

1. Within you ms. add a simple table and plot        +
2. Add captions and cross-refs to those              +
3. Add a bib file & two citations to your ms.        +
4. Add a second simple function to you R/            +
5. Add a simple test for this send fn                +
6. have your pkg pass the test                       +


stretch goals
1. Use a package in your second function (properly)
2. Write a third fn that uses dplyr pipes
3. Use caching an dependson in your rmd





# Challenge Funktion

This is a test citation [@roth2016short]

```{r}
library(mytestpkg)

```





This is the Data of Table \@ref(tab:TestTable)

```{r}


trial <- matrix(c(34,11,9,32), ncol=2)
colnames(trial) <- c('x', 'y')
rownames(trial) <- c('z', 'zs')
trial.table <- as.table(trial)
```

```{r TestTable}
knitr::kable(head(trial.table),
                caption = "Test Table")
```


See the test Plot in Figure \@ref(fig:testplot)


```{r testplot, fig.cap= "testplot"}
plot(trial.table)
```







#Beispiele Ben:

Tip:      
- Bibliography file muss immer im selben Ordner wie der Markdown File liegen!     
- Wichtig bei der Tabelle ist caption          
- Wenn man eine Funktion für ein Paket erstellt, dann muss zuvor das Paket neu gebaut und geladen werden (Build & Reloade)
- Die Funktion muss in erster linie im R File (hello.R) erstellt werden und kann über roxygen in den Markdownfile eingebunden werden!
- Einfügen von roxygen für die Funktion: In die Funktion zwischen die geschwungenen Klammern clicken und (Code-> Insert Roxygen Skeleton)      
- mit {r, eval=FALSE} wird das Ausführen der Funktion im Markdown unterdrückt wenn sie bereits im hello.R file existiert. In diesem Fall gibt die Funktion beim knitting kein Ergebnis aus, sondern wird      
- über Imports: glue, tidyvers etc in Description können bereits bestehende Pakete in das eigene, neu erstellte Paket einbebunden werden



#Test:

test_that("my second function", {
  expect_equal(letters(3),"9")
})

     
         
             
                 


```{r simpletable}
knitr::kable(head(iris),
             caption = "my table")

```


     
          
          


#Beispiel Daniel - Point Pattern      
         
                 
                 
                 
Laden des Datensatzes:

```{r}
harran <- read.table("../data/Sites_HarranPlain.csv", #einladen der Harran Ebenen Daten
                     sep = ",",                       #, wird als seperator definiert
                     header=TRUE)
#str(harran)                                           #struktur des Datensatzes

                               


```


Laden von Spatstat & sp


```{r}
library(spatstat) 
library(sp)
```


Umprojezieren der Daten:

```{r}
coordinates(harran) <- ~X+Y
proj4string(harran) <- CRS("+init=epsg:4326") #Overwrites the former projection!!!!!!!

#str(harran)

harran <- spTransform(harran, CRSobj = CRS("+init=epsg:32637"))





```


Point Patterns Object creation:

```{r}
harran_ppp <- ppp(x = harran@coords[,1],
                  y = harran@coords[,2],
                  window = owin(xrange = harran@bbox[1,],
                               yrange = c(min(harran@coords[,2]),
                                          min(harran@coords[,2]+52000)))) # Das Einbinden von check = FALSE  würde alle Punkte außerhalb des fensters und doppelte Punkte unwiederbringlich löschen 
                  
#str(harran_ppp)

anyDuplicated(harran_ppp)              #Suchen von doppelten Punkten
harran_ppp <- unique(harran_ppp)       #Entfernen von doppelten Punkten
plot(harran_ppp)

harran_ppp_nn <- nndist(harran_ppp)    #macht einen Vektor aus den Nearest Neigbour Werten der Datei harran_ppp
#str(harran_ppp_nn)
barplot(sort(harran_ppp_nn))           #erstellt ein nach Werten aufsteigenden Barplot
hist(harran_ppp_nn)                    #erstellt ein Histogramm


                  
```


Create a Kernal Density Estimation

```{r}


#harran_kde <- density(harran_ppp, bw = mean(harran_ppp_nn)) #berechnet die Kernel Density Estimation mit 
#harran_kde <- density(harran_ppp, sigma = 5000)
#harran_kde <- density.ppp(harran_ppp, sigma = 5000)
harran_kde <- density.ppp(x = harran_ppp, sigma = mean(harran_ppp_nn))  #richtige methode, ussing the empirical sigma
#bw.ppl(harran_ppp)       #zeigt sigma an wird genutzt bei first order effects
#bw.diggle(harran_ppp)    #zeigt ebenfalls sigma an, bei geclusterten Point Patterns zu verwenden
plot(harran_kde)
#plot(bw.ppl(harran_ppp))
#plot(bw.ppl(harran_ppp), xlim = c(2000,5000)) #choose your bandwidth according to your Question

```

Are Points related to the Elevation?

```{r}

library(raster)
dem <- raster("../data/dem.tif")         #einladen der DEM Daten direkt als Raster


#library(gdal)                #zweite Möglichkeit zum einladen vom DEM, macht allerdings ein SpacialGridDataFrame draus, kein Raster!
#dem <- readGDAL("../data/dem.tif")

#library(mapview)
#mapview(dem)

#Spatstat kann mit rastern nicht umgehen, muss umgeformt werden (Weil, Spatstat package is older than the raster)
library(rgdal)


im_dem <- as.im(as.image.SpatialGridDataFrame(as(dem, "SpatialGridDataFrame"))) #umformen von Raster zu SpatialGridDataFrame

#str(im_dem)

harran_rhohat <- rhohat(harran_ppp, im_dem) #object harran_ppp (punkte), covariate im_dem (dem/hoeheninformation)- zeigt rellation zwischen Höhe und Punktdichte

plot(harran_rhohat)

#str(harran_rhohat)   #sehr geringes sigma 6.88 = Bandweite, sehr gering und nicht uunbedingt nützlich, daher eventuell sigma selbst bestimmen

harran_rhohat <- rhohat(harran_ppp, im_dem, bw = 200) #

plot(harran_rhohat)

```


predict a new density map based on the lately calculated harran_rhohat data



```{r}

rho_dem <- predict(harran_rhohat) #used to predict first order density
plot(rho_dem)

diff_rho <- harran_kde - rho_dem #ermittelt den Unterschied zwischen unserer berechneten Kernel Density Estimation (harran_kde) und den vorhergesagten Werten aus harran_rhohat
plot(diff_rho) # Ergebniss ist eine First Order Effect Map (Einfluss der Faktoren allerdings berücksichtigen!)

```

Creating random points based on the point density of harran_ppp


```{r}
#set.seed(123) #random number - a point of a very long random list were it starts, in diesem Falle werden die Punkte aus harran_rpoispp1-3 jeweils überschrieben beim Plotten -> in der letzten Abbildung wären dann nur noch die Ausgangspunkte von harran_ppp und harran_rpoispp3 dargestellt, da die ergebnisse der unterschiedlichen methoden übereinstimmen. Ohne set.seed werden alle Punkte randomized gesetzt, somit sind dann schwarz, blau, rot und grün zu sehen

harran_rpoispp1 <- rpoispp(harran_ppp$n/area.owin(harran_ppp$window), win = harran_ppp$window)  #poisson distribution testing (randomn poisson process) - Lambda gleich pointdensity wie harran_ppp

#set.seed(123)

harran_rpoispp2 <- rpoispp(intensity(harran_ppp), win = window(harran_ppp)) #einfachere Variante

#set.seed(123)

harran_rpoispp3 <- rpoispp(ex = harran_ppp)  #einfachste variante


plot(harran_ppp)
points(harran_rpoispp1, col= "red")
points(harran_rpoispp2, col= "blue")
points(harran_rpoispp3, col= "green")


```


#Second Order Effects

##Gest

```{r}

harran_g <- Gest(harran_ppp)          
#str(harran_g)
plot(harran_g)  #(blue line poisson function), Gr ammount of points that have a have a certain nearest neighbour distance, empirische 
```





```{r}
harran_ge <- envelope(harran_ppp, fun = "Gest") #envelope takes random points 99 times and calculates the g function for this 99 points
plot(harran_ge)

```


grey shadow is result of the montecarlo simulation, this results shows that based on the G-Function the point distribution in teh Harran Plain is random



##Fest



```{r}

harran_f <- Fest(harran_ppp)          
#str(harran_f)
plot(harran_f) 

```



```{r}
harran_fe <- envelope(harran_ppp, fun = "Fest") #envelope takes random points 99 times and calculates the g function for this 99 points
plot(harran_fe)
```

This Grafic shows how large are the empty spaces between my points are. Since the black line which represents our data lies underneath the simulated data, empty spaces are clustered from about r=2000 on.
The F function fills the empty spaces with random points where the area for calculations is bounded by our window that we defined earlier.


##Kest



```{r}
harran_k <- Kest(harran_ppp)          
#str(harran_k)
plot(harran_k) 
```



```{r}
harran_ke <- envelope(harran_ppp, fun = "Kest", nsim = 99) #envelope takes random points 99 times and calculates the g function for this 99 points
plot(harran_ke)
```


With increasing distince, the tendency of points to be clustered rises. This is caused by the definition of our Study area. 



##Ginhom


```{r}

harran_gi <- Ginhom(harran_ppp, lambda = predict(harran_rhohat))
plot(harran_gi)


```



