---
title: "Challenges"
output: bookdown::html_document2
bibliography: my_ref.bib

---

```{r setup, include=FALSE}
knitr::opts_chunk$set(echo = TRUE)
```

#Challenge 

Challenge :

1. Within you ms. add a simple table and plot        +
2. Add captions and cross-refs to those              +
3. Add a bib file & two citations to your ms.        +
4. Add a second simple function to you R/             +
5. Add a simple test for this send fn                  +
6. have your pkg pass the test                        +


stretch goals
1. Use a package in your second function (properly)
2. Write a third fn that uses dplyr pipes
3. Use caching an dependson in your rmd





# Challenge Funktion

This is a test citation [@roth2016short]

```{r}
library(mytestpkg)

```


This is a test function to test the fn:  `r Chal_func(15)`


This is the structure of my function:
```{r, eval=FALSE}
Test_func <- function(x){

  k =  x/2.5

  return(k)

}

```

If x = 5 the super result is `r Test_func(5)`




This is the Data of Table \@ref(tab:TestTable)

```{r}


trial <- matrix(c(34,11,9,32), ncol=2)
colnames(trial) <- c('x', 'y')
rownames(trial) <- c('z', 'zs')
trial.table <- as.table(trial)
```

```{r TestTable}
knitr::kable(head(trial.table),
                caption = "Test Table")
```


See the test Plot in Figure \@ref(fig:testplot)


```{r testplot, fig.cap= "testplot"}
plot(trial.table)
```







#Beispiele Ben:

Tip:      
- Bibliography file muss immer im selben Ordner wie der Markdown File liegen!     
- Wichtig bei der Tabelle ist caption          
- Wenn man eine Funktion für ein Paket erstellt, dann muss zuvor das Paket neu gebaut und geladen werden (Build & Reloade)
- Die Funktion muss in erster linie im R File (hello.R) erstellt werden und kann über roxygen in den Markdownfile eingebunden werden!
- Einfügen von roxygen für die Funktion: In die Funktion zwischen die geschwungenen Klammern clicken und (Code-> Insert Roxygen Skeleton)      
- mit {r, eval=FALSE} wird das Ausführen der Funktion im Markdown unterdrückt wenn sie bereits im hello.R file existiert. In diesem Fall gibt die Funktion beim knitting kein Ergebnis aus, sondern wird      
- über Imports: glue, tidyvers etc in Description können bereits bestehende Pakete in das eigene, neu erstellte Paket einbebunden werden



#Test:

test_that("my second function", {
  expect_equal(letters(3),"9")
})

     
         
             
                 


```{r simpletable}
knitr::kable(head(iris),
             caption = "my table")

```






```{r}
library(binford)
data(LRB)
knitr::kable(head(LRB))

```





